---
title: "Liberia datos climaticos"
author: "Mauricio Arce"
date: "23/6/2021"
output: html_document
---

```{r setup, include=FALSE}
knitr::opts_chunk$set(warning=FALSE, message=FALSE)
```

# Proyecto 01
### Carga de Paquetes
```{r message=FALSE}
library(ggplot2)
library(dplyr)
library(hrbrthemes)
library(gridExtra)
```
#### Datos climaticos de la ciudad Liberia
```{r}
clm <- read.csv("liberia_datos_climaticos.csv", sep= ",", na.strings = "", dec=",")
```

#### Eliminar las celdas vacías
```{r}
clm[!complete.cases(clm),]

clm <- na.omit(clm)
```

#### Visualización de los datos 
```{r}
View(clm)
head(clm)
```

#### Estructura de los datos
```{r}
str(clm)
```
#### Renombramiento de las Columnas
```{r}
clm$Temperatura..Celsius.<-as.numeric(clm$Temperatura..Celsius.)
clm$HumedadRelativa....<-as.numeric(clm$HumedadRelativa....)
clm$VelocidadViento..m.s.<-as.numeric(clm$VelocidadViento..m.s.)
clm$Lluvia..mm.<-as.numeric(clm$Lluvia..mm.)
clm$Irradiacion..W.m2.<-as.numeric(clm$Irradiacion..W.m2.)
clm$EvapoTranspiracion..mm.<-as.numeric(clm$EvapoTranspiracion..mm.)

clm_ren <- clm %>%
  rename(Fecha = Date,
         Temperatura = Temperatura..Celsius.,
         Humedad = HumedadRelativa....,
         Viento = VelocidadViento..m.s.,
         Lluvia = Lluvia..mm.,
         Irradiacion = Irradiacion..W.m2.,
         Evapotranspiracion = EvapoTranspiracion..mm.)
```
#### Visualización del renombramiento de las columnas
```{r}
View(clm_ren)
```
### Visualización de los datos climaticos a través de histogramas
#### Histograma de Temperatura
```{r}
tem <- ggplot(clm_ren,aes(x = Temperatura)) +
  geom_histogram (binwidth = 1,
                  color = "red",
                  size = 1,
                  fill = "white") +
  ggtitle("Temperatura en Liberia") +
  xlab("Rango") +
  ylab("Celsius") +
  theme_ipsum()
tem
```

### Histograma de Humedad Relativa

```{r}
humre <- ggplot(clm_ren,aes(x = Humedad)) +
  geom_histogram (binwidth = 1,
                  color = "blue",
                  size = 1,
                  fill = "white") +
  ggtitle("Humedad Relativa en Liberia") +
  xlab("Rango") +
  ylab("Porcentaje") +
  theme_ipsum()
humre
```

### Histograma de Velocidad de Viento 

```{r}
vie <- ggplot(clm_ren,aes(x = Viento)) +
  geom_histogram (binwidth = 1,
                  color = "white",
                  size = 1,
                  fill = "blue") +
  ggtitle("Velocidad del viento en Liberia") +
  xlab("Rango") +
  ylab("(m/s") +
  theme_ipsum()
vie 
```

### Histograma de Lluvia 

```{r}
lluv <- ggplot(clm_ren,aes(x = Lluvia)) +
  geom_histogram (binwidth = 10,
                  color = "blue",
                  size = 1,
                  fill = "white") +
  ggtitle("Cantidad de lluvia en Liberia") +
  xlab("Rango") +
  ylab("(mm.") +
  theme_ipsum()
lluv
```

### Histograma  de Irradiación

```{r}
irr <- ggplot(clm_ren,aes(x = Irradiacion)) +
  geom_histogram (binwidth = 6,
                  color = "orange",
                  size = 1,
                  fill = "white") +
  ggtitle("Cantidad de Irradiación en Liberia") +
  xlab("Rango") +
  ylab("(w.m2") +
  theme_ipsum()
irr 
```

### Histograma de Evapotranspiración

```{r}
evapo <- ggplot(clm_ren,aes(x = Evapotranspiracion)) +
  geom_histogram (binwidth = 0.3,
                  color = "brown",
                  size = 1,
                  fill = "white") +
  ggtitle("Cantidad de Evapotranspiración en Liberia") +
  xlab("Rango") +
  ylab("mm") +
  theme_ipsum()
evapo
```

### Variables unidas a través de histogramas

```{r}
grid.arrange(tem, humre, vie, lluv, irr, evapo)
```

### Promedio de los valores mensuales

```{r}
Datos_pro <- clm_ren %>%
  select(Fecha,
         Temperatura,
         Humedad,
         Viento,
         Lluvia,
         Irradiacion,
         Evapotranspiracion)%>%
  mutate(Fecha = as.Date(Fecha, format = "%d/%m/%Y"))%>%
  group_by(Fecha = format(Fecha, "%m"))%>%
  summarise(Temperatura = mean(Temperatura),
            Humedad = mean(Humedad),
            Viento = mean(Viento),
            Lluvia = mean(Lluvia),
            Irradiacion = mean(Irradiacion),
            Evapotranspiracion = mean(Evapotranspiracion))

```

## Graficación de las variables

### Promedio de Temperatura

```{r}
MMQ_tem <- ggplot(Datos_pro, aes(x = Fecha, y = Temperatura, group = 1))+
  geom_line(color = "red", size = 2)+
  xlab("Promedio de la temperatura")+
  ylab("Centigrados")
MMQ_tem
```

### Promedio de Humedad Relativa

```{r}
MMQ_humre <- ggplot(Datos_pro, aes(x = Fecha, y = Humedad, group = 1))+
  geom_line(color = "blue", size = 2)+
  xlab("Promedio de la humedad relativa")+
  ylab("%")
MMQ_humre
```

### Promedio de Velocidad de Viento

```{r}
MMQ_vie <- ggplot(Datos_pro, aes(x = Fecha, y = Viento, group = 1))+
  geom_line(color = "white", size = 2)+
  xlab("Promedio de la velocidad de viento")+
  ylab("m/s")
MMQ_vie
```

### Promedio de Lluvia

```{r}
MMQ_lluv <- ggplot(Datos_pro, aes(x = Fecha, y = Lluvia, group = 1))+
  geom_line(color = "blue", size = 2)+
  xlab("Promedio de la cantidad de lluvia")+
  ylab("mm.")
MMQ_lluv
```

### Promedio de Irradiación

```{r}
MMQ_irr <- ggplot(Datos_pro, aes(x = Fecha, y = Irradiacion, group = 1))+
  geom_line(color = "orange", size = 2)+
  xlab("Promedio de la irradiación")+
  ylab("w.m2")
MMQ_irr
```

### Promedio de Evapotranspiración

```{r}
MMQ_evapo <- ggplot(Datos_pro, aes(x = Fecha, y = Evapotranspiracion, group = 1))+
  geom_line(color = "brown", size = 2)+
  xlab("Promedio de la evapotranspiración")+
  ylab("mm")
MMQ_evapo
```

### Promedios unidos a través de graficos

```{r}
grid.arrange(MMQ_tem, MMQ_humre, MMQ_vie, MMQ_lluv, MMQ_irr, MMQ_evapo, nrow=6, ncol=1)
```

## Elaboración de Graficos x-y

### Grafico Temperatura


```{r}
Nb_tem <- ggplot(clm_ren, aes(x = Fecha, y = Temperatura, group = 1))+
  geom_point(color = "red", size = 2)+
  xlab("Fechas")+
  ylab("Centigrados")
Nb_tem
```

### Grafico Humedad Relativa


```{r}
Nb_humre <- ggplot(clm_ren, aes(x = Fecha, y = Humedad, group = 1))+
  geom_point(color = "blue", size = 2)+
  xlab("Fechas")+
  ylab("%")
Nb_humre
```

### Grafico Viento


```{r}
Nb_vie <- ggplot(clm_ren, aes(x = Fecha, y = Viento, group = 1))+
  geom_point(color = "blue", size = 1)+
  xlab("Fechas")+
  ylab("m/s")
Nb_vie
```

### Grafico Lluvia

```{r}
Nb_lluv <- ggplot(clm_ren, aes(x = Fecha, y = Lluvia, group = 1))+
  geom_point(color = "purple", size = 1)+
  xlab("Fechas")+
  ylab("mm.")
Nb_lluv
```

### Grafico Irradiación

```{r}
Nb_irr <- ggplot(clm_ren, aes(x = Fecha, y = Irradiacion, group = 1))+
  geom_point(color = "orange", size = 1)+
  xlab("Fechas")+
  ylab("w.m2")
Nb_irr
```

### Grafico Evapotranspiración

```{r}
Nb_evapo <- ggplot(clm_ren, aes(x = Fecha, y = Evapotranspiracion, group = 1))+
  geom_point(color = "brown", size = 1)+
  xlab("Fechas")+
  ylab("mm.")
Nb_evapo
```

### Graficos unidos de nube de puntos

```{r}
grid.arrange(Nb_tem, Nb_humre, Nb_vie, Nb_lluv, Nb_irr, Nb_evapo, nrow=6, ncol=1)
```